# 求教：关于物流业务的履约成本

提问人：woodee99 时间：2022-04-03 21:58:33
陈老师：
某企业物流业务按完成时确认收入，假设一单货运业务 2021 年 12 月 10 日开始配送， 2022 年 1 月 10 日完成，求教：
2021 年相关人员工资是确认为合同履约成本，还是直接记入 2021 年当期损益？
1 、如果确认为合同履约成本，似乎不符合“该成本增加了企业未来用于履行（或持续履行）履约义务的资源”
2 、如果直接记入 2021 年当期损益，与收入不匹配

回答人：chenyiwei
理论上运输服务是满足“在一段时间内确认收入”的条件的。因此在年末应按履约进度确认收入，已发生的履约成本结转到营业成本。
如果简化处理，在完成时确认收入的，则这是基于重要性原则的简化处理。期末仍将已发生的履约成本计入当期营业成本。